臺灣臺北地方法院交通事件裁定　　　　　　　　　　九十一年度交聲字第四六五號
　　異　議　人
　　即受處分人　甲○○
右列受處分人因違反道路交通管理處罰條例案件，對於台北市交通事件裁決所中華民
國九十一年三月二十六日所為之處分（原處分案號：北市裁三字第駕裁二二－Ａ00
000000號）聲明異議，本院裁定如左：
    主      文
異議駁回。
    理      由
一、按行車速度，依標誌或標線之規定，無標誌或標線者，在市區道路，時速不得超
    過五十公里，道路交通安全規則第九十三條第一項第一款定有明文。又汽車駕駛
    人，行車速度，超過規定之最高時速者，處新台幣（以下同）一千二百元以上二
    千四百元以下罰鍰，並記違規點數一點，道路交通管理處罰條例第四十條第一項
    、第六十三條第一項第一款亦規定甚明。
二、本件原處分機關認異議人即受處分人甲○○所有之車號ＤＹ－二四一九號自小客
    車，於九十年九月二十八日八時十九分許，行經台北市○○○路、農安街口速限
    為時速五十公里之市區道路，受處分人所有之該部汽車竟以時速六十一公里之速
    度超速行駛，而為設於路旁之固定桿相機以拍照之方式取證，嗣台北市政府警察
    局交通警察大隊以受處分人有違反道路交通管理處罰條例第四十條第一項規定之
    行為逕行掣單舉發，受處分人於應到案日期後提出申訴，經原處分機關請原舉發
    單位調查結果，仍認受處分人所有之該部汽車有於前揭路段超速行駛行為，原處
    分機關乃依道路交通管理處罰條例第四十條第一項、第六十三條第一項第一款規
    定從輕裁處異議人罰鍰一千七百元，並記違規點數一點。
三、受處分人所提出之聲明異議狀意旨略以：伊於事後至現場觀察，發現於該路口因
    超速或闖紅燈之車輛遭拍照者均已超過路中心，惟以採證照片所示，伊所有之汽
    車尚未達路中心，故超速者並非該車；超速照相拍攝者為移動中車輛，如同時有
    兩輛車通過設有測速感應器之路口，如何正確判定違規車輛為何，本件採證照片
    中有多輛汽車，並非伊所有之汽車超速行駛云云。經查：
    (一)受處分人所有之前述車號汽車於前述時地以時速六十一公里之速度超速行駛之
      違規事實，有採證相片一幀附本院卷可稽，由該張採證相片可以清楚看見受處
      分人所有前開汽車確有超速行駛之違規事實，且由該照片觀之，受處分人所有
      之汽車遭拍照時車行位置已進入農安街與建國北路三段交岔路口，伊空言辯稱
      該車未達路中心，不可能係該車違規云云，並不足採。
    (二)又依本院審理違反道路交通管理處罰條例聲明異議案件之職務上所知悉事項，
      設於道路旁之固定桿測速照相機，當有汽車超速行駛經過該處，該測速器即會
      受感應而拍照採證，且警察機關對於採證相片上如同時出現有二部汽車併排通
      過該測速器，而因其中一部汽車超速為測速器拍照採證時，警察機關此時一方
      面因無法判讀係何部汽車超速，一方面亦為免引起民怨，故於此種情形即對該
      二部汽車均不會舉發。觀諸前開採證相片，受處分人所有前開車號汽車左前方
      雖尚有一車號不詳之自小客車亦行至該交岔路口，然二車並非併排行駛，若該
      車亦超速行駛，亦應已為警舉發，受處分人空言辯稱其所有之上開汽車，並未
      違規云云，尚難認為可採。本件事證明確，受處分人所有前開汽車有於前述時
      地超速行駛之違規行為，堪予認定。
四、綜上所述，受處分人所有之前開汽車確有在前揭時、地超速行駛之違規行為，從
    而原處分機關依道路交通管理處罰條例第四十條第一項、第六十三條第一項第一
    款、違反道路交通管理事件統一裁罰標準表之規定，從輕裁處受處分人罰鍰一千
    七百元，並記違規點數一點，並無違誤。本件異議為無理由，應予駁回。
據上論斷，依道路交通案件處理辦法第十九條，裁定如主文。
中      華      民      國      九十一      年      十    月    卅一    日
                                      臺灣臺北地方法院交通法庭
                                          法  官  陳婷玉
右正本證明與原本無異
如不服本裁定應於送達後五日內向本院提出抗告狀
                                          書記官  陳弘文
中      華      民      國      九十一      年      十一  月    七      日
